臺灣臺東地方法院刑事判決　　　　　　　　　　　　　　九十一年度易字第八三號
　　公　訴　人　臺灣台東地方法院檢察署檢察官
　　被　　　告　甲○○　男　七.
右列被告因竊盜案件，經檢察官提起公訴（九十一年度偵字第五八八號），本院判決
如左：
    主  文
甲○○連續竊盜，累犯，處有期徒刑壹年。
    事  實
一、甲○○前於民國（下同）八十三年間因竊盜案件，經臺灣南投地方法院判處有期
    徒刑一年四月，並諭知應於刑之執行前令入勞動場所強制工作三年確定，徒刑部
    分於八十八年七月十六日執行完畢；又於八十八年間再因竊盜案件，經臺灣高雄
    地方法院判處有期徒刑三月確定，於八十九年七月十日執行完畢。再於八十九年
    間因竊盜案件，經臺灣桃園地方法院判處有期徒刑九月確定，於九十年十一月二
    十五日執行完畢，猶不知悔改，復基於意圖為自己不法所有之概括犯意，於如附
    表所示之時間、地點，徒手竊取如附表所示被害人丁○○等人之行動電話等財物
    ，嗣經員警循線查獲。
二、案經臺東縣警察局臺東分局報請臺灣臺東地方法院檢察署檢察官偵查起訴。
    理  由
一、訊據被告甲○○固不否認有於如附表編號一至八號所示之時間、地點竊取如附表
    所示除編號六號健保卡、現金新台幣（下同）二萬一千元及編號七號諾基亞８２
    １０型行動電話外之被害人財物，惟矢口否認有何竊取如附表編號六號所示之健
    保卡、現金二萬一千元及編號七號所示之諾基亞８２１０型行動電話及編號九號
    所示之犯行，辯稱：伊於如附表編號六號所示之時間、地點僅竊取ＯＴ７０１手
    機，沒有拿皮包。於編號七號所示之時間、地點僅竊取國際牌那支而已，諾基亞
    的手機伊沒有偷，伊亦沒有於編號九號所示之時間、地點竊取手機云云。經查：
（一）右揭事實業據被害人丁○○、乙○○、癸○○、庚○○、己○○、戊○○、壬○○、丙○○、辛○○指述稽詳，並經證人陳水秀、詹義昌於警詢時證述明確
      ，復有贓物領據二紙、辛○○之保管書一紙、被害報告單七紙附卷可稽。
（二）被害人戊○○係被竊走如附表編號六號所示之黑色皮包及內置之財物等情，業
      據被害人戊○○於警詢時指述明確，又附表編號七號被害人壬○○之行動電話
      二支係同時被竊，且均同置放於病房內之桌上等情，亦據被害人壬○○於警詢
      時證述無誤，則被告既坦承於如附表編號六號、七號所示之時間、地點曾竊取
      被害人戊○○、壬○○之行動電話，而當日被害人戊○○係將編號六所示之財
      物置於皮包內、且均同時被竊，被害人壬○○係同時置放二支行動電話於桌上
      ，亦均同時被竊，衡諸常情，被告竊盜之時，豈會棄現金不取，而僅取走被害
      人戊○○皮包內之手機，又豈有僅竊取被害人壬○○其中一支行動電話而不同
      時將置放一起的另一支行動電話一併竊走之理，況被告均係為竊取他人之行動
      電話而進入病房，既已冒險進入，又豈會坐任有現金、行動電話而不拿，足認
      前開被害人戊○○之皮包含內置財物及被害人壬○○之諾基亞行動電話亦係被
      告所竊取無訛。被告所辯，顯係卸責之詞，不足採信。
（三）被害人辛○○於如附表編號九號所示之時間、地點被竊走摩托羅拉Ｖ３６８８
      型行動電話一支，而前開行動電話被竊後為證人詹義昌所使用，且證人詹義昌
      係於九十一年四月五日上午十一時許於台中市○○街國光客運總站對面經由證
      人陳水秀之介紹以三千元之代價向被告購得前開行動電話等事實，業據被害人
      於警詢時指述歷歷，並經證人於警詢時證述：甲○○常販賣手機，所以認識他
      的人就叫他手機伯，詹義昌所使用的摩托羅拉Ｖ３６８８型手機是我於九十一
      年約四月五日上午十一時左右，在台中市○○街國光客運總站對面介紹詹義昌
      向手機伯買的等語。及證人詹義昌於警詢時證稱：我於九十一年四、五月間，
      經陳水秀介紹向一名人稱手機伯的老人即甲○○以三千元購買摩托羅拉Ｖ３６
      ８８型手機一支等語無誤。足認前開行動電話於被竊後二日即遭被告將之販賣
      得利無訛。倘被告並未竊取被害人辛○○之行動電話，何以被害人之行動電話
      於被竊二日後即經由被告之手賣予證人詹義昌，則其賣予證人詹義昌之行動電
      話從何而來？參以被告自承其於附表編號三至八號所示之時間亦在嘉義基督教
      醫院竊取行動電話多次，顯見被告經常出入前開醫院竊取行動電話，足徵附表
      編號九號之行動電話應係被告所竊取無訛。況被告於本院九十一年十一月二十
      七日訊問時亦坦承竊取前開行動電話，是被告所辯，顯屬虛妄，應不足採。本
      件事證已臻明確，被告犯行洵堪認定。
二、核被告甲○○所為，係犯刑法第三百二十條第一項之竊盜罪。被告前後多次竊盜
    犯行，時間緊接，手法相同，且係觸犯構成犯罪要件相同之罪名，顯係基於概括
    犯意而反覆為之，為連續犯，應依刑法第五十六條之規定論以一罪，並加重其刑
    。公訴人雖僅就被告於附表編號一號所為之竊盜犯行提起公訴，惟被告前後多次
    如附表編號二至九號之竊盜犯行與編號一號之犯行具連續犯之裁判上一罪關係，
    已如前述，均為起訴效力所及，基於審判不可分關係，本院自應併於審究。又被
    告前於八十三年間因竊盜案件，經臺灣南投地方法院判處有期徒刑一年四月，並
    諭知應於刑之執行前令入勞動場所強制工作三年確定，徒刑部分於八十八年七月
    十六日執行完畢；又於八十八年間再因竊盜案件，經臺灣高雄地方法院判處有期
    徒刑三月確定，於八十九年七月十日執行完畢。再於八十九年間因竊盜案件，經
    臺灣桃園地方法院判處有期徒刑九月確定，於九十年十一月二十五日執行完畢，
    有臺灣高等法院被告全國前案紀錄表在卷可按，其於有期徒刑執行完畢後五年內
    ，再犯本件有期徒刑以上之罪，為累犯，應依刑法第四十七條之規定，遞加重其
    刑。爰審酌被告有多次竊盜、詐欺及偽造有價證券、偽造文書、侵占等前科（參
    卷附臺灣高等法院被告全國前案紀錄表），素行不良，並係於短期間內連續行竊
    ，又係在醫院內趁人之危行竊，惡性非輕，其犯罪之動機、目的、手段尚屬平和
    、犯罪所得、被害人所受損害及其犯後坦承部分犯行態度良好，然念其年事已高
    等一切情狀，量處如主文所示之刑。
據上論斷，應依刑事訴訟法第二百九十九條第一項前段，刑法第五十六條、第三百二
十條第一項、第四十七條，罰金罰鍰提高標準條例第一條前段，判決如主文。
中      華      民      國    九十一    年      十二    月    三十一    日
                                      臺灣臺東地方法院刑事庭
                                          審判長法  官  蔡勝雄
                                                法  官  林卉聆
                                                法  官  蔡世芳
右正本證明與原本無異。
如不服本判決，應於判決送達後十日內向本院提出上訴狀，上訴於臺灣高等法院花蓮
分院 (須附繕本)。
「切勿逕送上級法院」
                                                書記官  陳美鄉
中      華      民      國    九十二    年      一      月      二      日
附表：
┌──┬──────┬─────────┬────┬──────────┐
│編號│犯 罪  時 間│犯   罪    地   點│被 害 人│竊    得    財    物│
│    │            │                  │        │                    │
├──┼──────┼─────────┼────┼──────────┤
│一  │九十一年三月│馬偕紀念醫院臺東分│丁○○  │諾基亞８２１０型行動│
│    │二日凌晨    │院５３２Ｂ病房    │        │電話一支            │
├──┼──────┼─────────┼────┼──────────┤
│二  │九十一年四月│臺北市○○○路○段│乙○○  │諾基亞８２１０型行動│
│    │六日上午七點│九十二號馬偕紀念醫│        │電話一支            │
│    │三十分      │院十三樓１３６８室│        │                    │
│    │            │病房Ａ床          │        │                    │
├──┼──────┼─────────┼────┼──────────┤
│三  │九十一年二月│嘉義基督教醫院小兒│癸○○  │摩托羅拉Ｖ３６８８型│
│    │三日凌晨    │科病房            │        │行動電話一支        │
├──┼──────┼─────────┼────┼──────────┤
│四  │同上        │同上              │庚○○  │易立信Ｔ２８型行動電│
│    │            │                  │        │話一支              │
├──┼──────┼─────────┼────┼──────────┤
│五  │九十一年二月│同上醫院病房      │己○○  │幻象黑色行動電話一支│
│    │十一日凌晨六│                  │        │                    │
│    │時          │                  │        │                    │
├──┼──────┼─────────┼────┼──────────┤
│六  │九十一年二月│同上醫院泌尿科病房│戊○○  │黑色皮包一只內含：  │
│    │二十五日凌晨│                  │        │ＯＴ７０１型行動電話│
│    │五時        │                  │        │一支、健保卡一張、現│
│    │            │                  │        │金新台幣二萬一千元  │
├──┼──────┼─────────┼────┼──────────┤
│七  │九十一年三月│同上醫院八樓病房  │壬○○  │國際牌藍天使型、諾基│
│    │九日凌晨    │                  │        │亞８２１０型行動電話│
│    │            │                  │        │各一支              │
├──┼──────┼─────────┼────┼──────────┤
│八  │九十一年三月│同上醫院神經外科病│丙○○  │摩托羅拉ＬＦＩ２００│
│    │九日凌晨四時│房                │        │０型行動電話一支    │
│    │三十分      │                  │        │                    │
├──┼──────┼─────────┼────┼──────────┤
│九  │九十一年四月│同上醫院小兒科８１│辛○○  │摩托羅拉Ｖ３６８８型│
│    │三日凌晨    │８病房            │        │行動電話一支        │
└──┴──────┴─────────┴────┴──────────┘
附記：
中華民國刑法第三百二十條第一項：
意圖為自己或第三人不法之所有，而竊取他人之動產者，為竊盜罪，處五年以下有期
徒刑、拘役或五百元以下罰金。
